臺灣新竹地方法院刑事宣示判決筆錄　 100 年度審訴字第187號
公　訴　人　臺灣新竹地方法院檢察署檢察官
被　　　告　毛佩玲
指定辯護人　本院公設辯護人林建和
上列被告因恐嚇等案件，檢察官提起公訴（99年度偵字第5206號
）後，聲請改依協商程序而為判決，本院於中華民國100 年10月
11日下午4 時，在本院刑事第十一法庭宣示判決，出席職員如下
：
　　　　　　　　審判長法　官　劉兆菊
　　　　　　　　　　　書記官　林兆嘉
　　　　　　　　　　　通　譯　楊德光
法官起立朗讀判決主文、犯罪事實要旨、處罰條文，及告以上訴
限制、期間並提出上訴狀之法院，且諭知記載其內容：
一、主  文：
    毛佩玲共同連續犯恐嚇取財罪，處有期徒刑壹年；減為有期
    徒刑陸月，如易科罰金，以銀元佰元即新臺幣玖佰元折算
    壹日。扣案如附表二編號一至四八所示之物，均沒收之。
二、犯罪事實要旨：
（一）毛佩玲（綽號小唐、小珍）與黃建豪（綽號小林、小方，
      所涉恐嚇犯行另經本院以100 年度審訴字第187 號審理中
      ）、江貴鴻（綽號小傑，所涉恐嚇犯行業經本院以97年度
      訴字第879 號判決有期徒刑7 月確定）、張鐶繻（審理中
      死亡，業經本院以94年度訴字第194 號為公訴不受理）、
      曹銘煌（所涉恐嚇犯行，業經本院以94年度訴字第194 號
      判決有期徒刑4 月確定）、林江展（所涉恐嚇犯行，業經
      本院以94年度訴字第194 號判決有期徒刑4 月確定）、李
      永欽（所涉共同連續犯散布使人為性交易之訊息犯行，業
      經本院以94年度訴字第194 號判決有期徒刑1 月又15日確
      定）、蔡郁萍（所涉恐嚇犯行，業經本院以94年度訴字第
      194 號判決有期徒刑3 月又15日確定）、莊正楠（所涉恐
      嚇犯行，業經本院以94年度訴字第194 號判決有期徒刑3
      月又15日確定）、真實姓名年籍不詳綽號「小陳（或陳董
      ）」（下稱「小陳」）、「小志」、「小何」之成年男子
      及真實姓名年籍不詳綽號「小燕」、「可可」、「小琳」
      、「小雯雯」、「依依」、「小露」之成年女子等人共同
      基於意圖使女子與他人為性交之行為，而引誘、媒介以營
      利之單一集合犯意聯絡，先由李永欽於民國90年4 月14日
      申請門號0000000000號行動電話供「小陳」使用，「小陳
      」則自91年11月起，擔任「名柔國際聯誼會」負責人，並
      分別推由莊正楠向不知情之鄭榮一承租新竹市○○○街10
      6 號，由江貴鴻以知情惟僅具圖利媒介性交犯意聯絡之林
      玉山（所涉共同犯圖利媒介性交部分，業經本院以94年度
      訴字第194 號判決判處有期徒刑1 月又15日確定）之名義
      ，向不知情之郭麗華承租新竹市○○路○ 段429 巷2 弄6
      之4 號等2 址，作為媒介性交易之場所，復由毛佩玲、張
      鐶繻、蔡郁萍、真實姓名年籍不詳綽號「小燕」、「可可
      」、「小琳」、「小雯雯」、「依依」、「小露」之成年
      女子擔任美容師及接聽電話，並由真實姓名年籍不詳綽號
      「小志」、「小何」之成年男子在網路留言板上刊登「家
      庭護膚、0000000000」之廣告，及由黃建豪、江貴鴻、曹
      銘煌、林江展、李永欽、莊正楠在中國時報上刊登「個人
      暫時兼26歲、34、23、34B 、0000000000」之廣告，或散
      發「雅妮0000000000」、「小薇0000000000」、「名柔國
      際聯誼會、小方、0000000000」、「琪琪0000000000」等
      訊息之小貼紙，用以招攬不特定人來電聯繫，共同以此方
      式多次引誘、媒介吳菁山、陳振鵬等男客以不詳代價在新
      竹市真善美汽車旅館或其他不詳處所與真實姓名年籍不詳
      之成年女子為性交行為以營利，所得再以不詳比例拆帳朋
      分，藉此營利。其間，毛佩玲復與黃建豪、江貴鴻、曹銘
      煌、林江展、蔡郁萍、莊正楠等人思及可向部分前往消費
      之男客詐取並恐嚇財物，竟基於意圖為自己不法所有之詐
      欺取財及恐嚇取財之概括犯意聯絡，由黃建豪向其舅父高
      俊雄、舅母李京鳳（高俊雄、李京鳳共同經營亞賀科技股
      份有限公司及彩賀國際股份有限公司，所涉詐欺部分均業
      經本院以94年度訴字第194 號判決分別判處處有期徒刑4
      月確定）及友人蔡建國（為快通通訊行之負責人，所涉詐
      欺部分業經本院以94年度訴字第194 號判決判處處有期徒
      刑4 月確定）、由張鐶繻向其阿姨池秀美、池秀美之男友
      林鴻斌（池秀美、林鴻斌共同經營汎歌國際美容沙龍，所
      涉詐欺部分均業經本院以94年度訴字第194 號判決分別判
      處處有期徒刑4 月確定）商借營業用刷卡機，作為強脅男
      客刷卡之工具，高俊雄、李京鳳、蔡建國、池秀美、林鴻
      斌等人亦明知不得將刷卡機及刷卡單使用於非其營業項目
      事項，且與使用上開出借之刷卡機、刷卡單簽帳之客戶並
      無實際上之交易行為，仍將渠等營業所用之刷卡機及刷卡
      單借予黃建豪及張鐶繻供不法用途使用，並持以向財團法
      人聯合信用卡處理中心請款，致財團法人聯合信用卡處理
      中心信以為真陷於錯誤而認為前述刷卡單部分，係營業所
      用且與店家有實際交易行為而予以撥款。另於男客陳秋芳
      、張恩書、謝先綱、陳政志、李達開、溫建忠、吳菁山、
      葉俊德、蘇永華、廖志強、侯昭男、任凱偉、王敏修、陳
      錦源、張益槐、仇雲濤、陳振鵬、石劍平、蔣福光等人（
      下稱上開男客）閱覽前揭網路留言版、報紙所刊登之小廣
      告或收到訊息貼紙後，由真實姓名年籍不詳之成年女子負
      責接聽上開男客之來電，向上開男客佯稱全套性交易（即
      性交行為）服務1 次價格為新臺幣（下同）3 千元等語，
      再聯絡真實姓名年籍不詳之成年男子前往雙方約定地點檢
      查上開男客證件，確認前來消費之上開男客非執法人員，
      並於如附表一所示之時間帶同上開男客至如附表一所示之
      地點內消費，再要求上開男客先繳交3 千元費用，致上開
      男客不疑有他信以為真陷於錯誤而悉數交付，嗣上開男客
      進入房間後，由具概括犯意聯絡之真實姓名年籍不詳成年
      女子脫光上開男客衣褲作簡單按摩，旋表示如欲作全套性
      交易須加入會員，會費為3 萬元至6 萬元不等，上開男客
      始知從事全套性交易代價並非電話聯繫中言明之3 千元，
      若上開男客拒絕加入會員，則由真實姓名年籍不詳之成年
      男子持球棒、警棍或仗多人之勢向全身赤裸之上開男客恫
      稱：「如果不加入會員，就別想走出大門」、「如果不加
      入會員，就不讓你離開」、「如果不加入會員，就要打你
      ，我們已經知道你的住處，可以到你家找你，要刷卡才不
      會去你家找你麻煩」或「反正你已經進來了，我們公司是
      警察單位在保護，至於黑道兄弟就是我們，如果你不入會
      員，會沒有辦法離開」等語，致上開男客心生畏懼而被迫
      刷卡或支付現金加入會員，而分別交付3 千元及刷卡或支
      付如附表一所示金額之現金。嗣經警分別於92年2 月24日
      晚上10時許在新竹市○○○街106 號，及於同年月25日凌
      晨1 時許在新竹市○○路○ 段429 巷2 弄6 之4 號當場查
      獲，並扣得如附表二所示之物，始循線查悉上情。（起訴
      書上原記載被告毛佩玲涉犯兒童及少年性交易防制條例第
      29條之散布使人為性交易之訊息罪嫌之部分，業經臺灣新
      竹地方法院檢察署檢察官於100 年9 月27日本院協商程序
      中予以減縮）
（二）案經新竹市警察局移送臺灣新竹地方法院檢察署檢察官偵
      查起訴後，經檢察官聲請認罪協商判決，由本院合議庭裁
      定由受命法官獨任改依協商程序而為判決。
三、處罰條文：
    刑法第28條、第231 條第1 項，第339 條第1 項、第346 條
    第1 項、第38條第1 項第2 款、第3 款、修正前刑法第55條
    、第56條、第41條第1 項前段、第2 項、中華民國九十六年
    罪犯減刑條例第2 條第1 項第3 款、第7 條、第9 條。
四、沒收及不另為沒收之諭知：至扣案如附表二編號1 至48所示
    之物，分別為被告毛佩玲、共犯張鐶鑐、黃建豪、曹銘煌、
    林江展、江貴鴻所有，供渠等與共犯李永欽、莊正楠、蔡郁
    萍、林玉山、真實姓名年籍不詳綽號「小陳」、「小志」、
    「小何」之成年男子及真實姓名年籍不詳綽號「小燕」、「
    可可」、「小琳」、「小雯雯」、「依依」、「小露」之成
    年女子等人共犯本案犯罪所用或因本件犯罪所得之物，均應
    依刑法第38條第1 項第2 款、第3 款規定諭知沒收之。雖經
    本院於97年7 月9 日、97年7 月22日以94年度訴字第194 號
    判決及於98年7 月15日以97年度訴字第879 號判決宣告沒收
    確定，然針對被告毛佩玲之部分，基於共犯連帶說，亦應為
    沒收之諭知，附此敘明。至扣案如附表二編號49所示之皮包
    2 個，雖為共犯林江展所有，然並無積極證據足認係供本件
    犯罪所用，或因犯罪所得之物品，又非違禁物，爰不宣告沒
    收，附此敘明。
五、比較新舊法部分：查被告毛佩玲行為後，刑法部分條文業於
    94年1月7日修正，94年2月2日公布，95年7月1日施行，現行
    刑法第2條第1項規定：「行為後法律有變更者，適用行為時
    之法律，但行為後之法律有利於行為人者，適用最有利於行
    為人之法律」，上開規定乃與刑法第1 條罪刑法定主義契合
    ，而貫徹法律禁止溯及既往原則，係規範行為後法律變更所
    生新舊法律比較適用之準據法，是刑法第2 條本身雖經修正
    ，但該條既屬適用法律之準據法，本身尚無比較新舊法之問
    題，應一律適用裁判時之現行刑法第2條第1項之規定，為「
    從舊從輕」之比較，以決定適用之刑罰法律，先予敘明。且
    比較時應就罪刑有關之共犯、未遂犯、想像競合犯、牽連犯
    、連續犯、結合犯，以及累犯加重、自首減輕暨其他法定加
    減原因（如身分加減）與加減例等一切情形，綜其全部罪刑
    之結果而為比較，此有最高法院95年第8 次刑事庭會議決議
    可資參照。次第：
（一）查刑法第56條連續犯之規定，業於94年1 月7 日修正公布
      刪除，並於95年7 月1 日施行，則被告毛佩玲之犯行，因
      行為後新法業已刪除牽連犯及連續犯之規定，此刪除雖非
      犯罪構成要件之變更，但顯已影響行為人刑罰之法律效果
      ，自屬法律有變更，依刑法第2 條第1 項規定，比較新、
      舊法結果，仍應適用最有利於被告毛佩玲之行為時法律即
      廢止前刑法第56條連續犯之規定。
（二）刑法第346 條第1 項之恐嚇取財罪，法定刑中有「得併科
      一千元以下罰金」，據修正後刑法施行法增訂第1 條之1
      規定：「中華民國九十四年一月七日刑法修正施行後，刑
      法分則編所定罰金之貨幣單位為新臺幣。九十四年一月七
      日刑法修正時，刑法分則編未修正之條文定有罰金者，自
      九十四年一月七日刑法修正施行後，就其所定數額提高為
      三十倍。但七十二年六月二十六日至九十四年一月七日新
      增或修正之條文，就其所定數額提高為三倍」，及刑法第
      33條第5 款修正為：「主刑之種類如下：五罰金：新臺幣
      一千元以上，以百元計算之」等規定，是依修正後之法律
      ，刑法第346 條第1 項之恐嚇取財罪所得科處之罰金刑最
      高為新臺幣30000 元，最低為新臺幣1000元；然依被告行
      為時之刑罰法律，即罰金罰鍰提高標準條例第1 條前段規
      定之提高倍數10倍及刑法第33條第5 款規定之罰金最低額
      1 元計算，該罪之罰金刑最高為銀元10000 元，最低額均
      為銀元1 元，若換算為新臺幣，最高額雖與新法分別同為
      新臺幣30000 元，然最低額僅為新臺幣3 元。因此，比較
      上述修正前、後之規定，自以被告行為時關於科處罰金刑
      之刑罰法律較有利於被告毛佩玲。
（三）至被告毛佩玲行為時之易科罰金折算標準，依修正前罰金
      罰鍰提高標準條例第2 條前段（現已刪除）規定，就其原
      定數額提高為100 倍折算1 日，則被告毛佩玲行為時之易
      科罰金折算標準，應以銀元300 元即新臺幣900 元折算1
      日，惟修正後之刑法第41條則規定：「犯最重本刑為5 年
      以下有期徒刑以下之刑之罪，而受6 個月以下有期徒刑或
      拘役之宣告者，得以新臺幣1,000 元、2,000 元或3,000
      元折算1 日，易科罰金。但確因不執行所宣告之刑，難收
      矯正之效，或難以維持法秩序者，不在此限。前項規定於
      數罪併罰，其應執行之刑未逾6 月者，亦適用之。」，經
      整體比較結果，修正後刑法第41條並非較有利於被告毛佩
      玲，故依刑法第2 條第1 項前段之規定，仍應依行為時之
      法律即修正前刑法第41條之規定。
（四）綜合上述各條文修正前後之比較，揆諸修正後刑法第2 條
      第1 項規定之「從舊從輕」原則及前揭最高法院決議意旨
      ，修正後之規定並非較有利於被告毛佩玲，爰依刑法第2
      條第1 項前段規定，適用行為時即修正前之刑法，對被告
      毛佩玲較為有利。
六、協商判決除有刑事訴訟法第455 條之4 第1 項第1 款於本訊
    問程序終結前，被告撤銷協商合意或檢察官撤回協商聲請者
    ；第2 款被告協商之意思非出於自由意志者；第4 款被告所
    犯之罪非第455 條之2 第1 項所定得以協商判決者；第6 款
    被告有其他較重之裁判上一罪之犯罪事實者；第7 款法院認
    應諭知免刑或免訴、不受理者情形之一，及違反同條第2 項
    「法院應於協商合意範圍內為判決；法院為協商判決所科之
    刑，以宣告緩刑或2 年以下有期徒刑、拘役或罰金為限」之
    規定者外，檢察官與被告均不得上訴。
七、如有前項得上訴之情形，得自收受宣示判決筆錄送達之日起
    10日內，向本院提出上訴書狀，上訴於第二審法院。
本案經檢察官洪期榮到庭執行職務。
中    華    民    國    100     年    10    月  11    日
                  刑事第九庭  書  記  官  林兆嘉
                              審判長法官  劉兆菊
以上筆錄正本係照原本作成。
中    華    民    國    100    年    10    月   11    日
                              書  記  官  許榮成
附錄本案論罪科刑法條：
中華民國刑法第231條（圖利使人為性交或猥褻罪）
意圖使男女與他人為性交或猥褻之行為，而引誘、容留或媒介以
營利者，處5 年以下有期徒刑，得併科10萬元以下罰金。以詐術
犯之者，亦同。
公務員包庇他人犯前項之罪者，依前項之規定加重其刑至二分之
一。
中華民國刑法第339 條第1 項 (普通詐欺罪)
 意 圖為自己或第三人不法之所有，以詐術使人將本人或第三人
之物交付者，處5 年以下有期徒刑、拘役或科或併科1 千元以下
罰金。
中華民國刑法第346條（單純恐嚇罪）
意圖為自己或第三人不法之所有，以恐嚇使人將本人或第三人之
物交付者，處6 月以上5 年以下有期徒刑，得併科1 千元以下罰
金。
以前項方法得財產上不法之利益，或使第三人得之者，亦同。
前二項之未遂犯罰之。
附表一：
┌───┬─────────┬────────────┬─────────┐
│被害人│時間              │地點                    │金額（新臺幣）    │
├───┼─────────┼────────────┼─────────┤
│陳秋芳│91年11月間某日及91│臺北縣土城市○○路○ 段附│刷卡128,000 元    │
│      │年12月18日下午5 時│近某公寓內              │                  │
│      │許                │                        │                  │
├───┼─────────┼────────────┼─────────┤
│張恩書│91年12月間某日    │臺北縣土城市○○路附近某│刷卡44,000元      │
│      │                  │公寓內                  │                  │
├───┼─────────┼────────────┼─────────┤
│謝先綱│91年12月11日晚上11│臺北縣土城市○○路○ 段附│刷卡143,300元     │
│      │時許及91年12月19日│近某公寓內              │                  │
│      │某不詳時間        │                        │                  │
├───┼─────────┼────────────┼─────────┤
│陳政志│92年1 月2 日下午5 │新竹市○○路○ 段429 巷2 │刷卡16,000 元     │
│      │時許              │弄6 之4 號              │                  │
├───┼─────────┼────────────┼─────────┤
│李達開│92年1 月2 日某不詳│新竹市○○路○ 段429 巷2 │刷卡148,800 元    │
│      │時間、同年1 月15日│弄6 之4 號              │                  │
│      │某不詳時間、同年1 │                        │                  │
│      │月17日某不詳時間  │                        │                  │
├───┼─────────┼────────────┼─────────┤
│溫建忠│92年1 月5 日凌晨4 │新竹市○○路○ 段429 巷2 │刷卡130,000元     │
│      │時許              │弄6 之4 號              │                  │
├───┼─────────┼────────────┼─────────┤
│吳菁山│92年1 月6 日凌晨1 │新竹市○○路○ 段429 巷2 │刷卡60,000元      │
│      │時許              │弄6 之4 號              │                  │
├───┼─────────┼────────────┼─────────┤
│葉俊德│92年1 月9 日凌晨2 │新竹市○○路○ 段429 巷2 │刷卡12,000元      │
│      │時許              │弄6 之4 號              │                  │
├───┼─────────┼────────────┼─────────┤
│蘇永華│92年1 月17日晚上11│新竹市○○路○ 段429 巷2 │刷卡78,000元      │
│      │時許              │弄6 之4 號              │                  │
├───┼─────────┼────────────┼─────────┤
│廖志強│92年1 月18日晚上11│新竹市○○路○ 段429 巷2 │現金20,000元      │
│      │時許              │弄6 之4 號              │                  │
├───┼─────────┼────────────┼─────────┤
│侯昭男│92年1 月19日凌晨某│新竹市○○路○ 段429 巷2 │刷卡25,000元      │
│      │不詳時間          │弄6 之4 號              │                  │
├───┼─────────┼────────────┼─────────┤
│任凱偉│92年1 月22日下午2 │新竹市○○○街106號     │刷卡25,000元      │
│      │時許              │                        │                  │
├───┼─────────┼────────────┼─────────┤
│王敏修│92年1 月24日晚上11│新竹市○○○街106號     │刷卡37,000元      │
│      │時許              │                        │                  │
├───┼─────────┼────────────┼─────────┤
│陳錦源│92年2 月10日凌晨某│新竹市○○路○ 段429 巷2 │現金55,000元      │
│      │不詳時間          │弄6 之4 號              │                  │
├───┼─────────┼────────────┼─────────┤
│張益槐│92年2 月12日晚上10│新竹市○○○街106 號    │刷卡60,000元      │
│      │時許              │                        │                  │
├───┼─────────┼────────────┼─────────┤
│仇雲濤│92年2 月13日晚上8 │新竹市○○路○ 段429 巷2 │刷卡36,000元      │
│      │時許              │弄6 之4 號              │                  │
├───┼─────────┼────────────┼─────────┤
│陳振鵬│92年2 月21日下午1 │新竹市○○○街106號     │刷卡54,000元      │
│      │時30分許          │                        │                  │
├───┼─────────┼────────────┼─────────┤
│石劍平│92年2 月24日晚上10│新竹市○○○街106號     │為警當場查獲致尚未│
│      │時許              │                        │付款而未遂        │
├───┼─────────┼────────────┼─────────┤
│蔣福光│92年2 月25日下午某│新竹市○○○街106號     │刷卡110,000元     │
│      │不詳時間          │                        │                  │
└───┴─────────┴────────────┴─────────┘
附表二：
┌──┬──────────┬─────┬───┬────────────┐
│編號│    扣押物品名稱    │數量      │所有人│備註                    │
├──┼──────────┼─────┼───┼────────────┤
│1   │客戶日報表          │32張      │張鐶鑐│（1）保管字號：92年度保 │
├──┼──────────┼─────┤      │     管字第462 號       │
│2   │排班假表            │6 張      │      │（2）扣押物品清單、贓證 │
├──┼──────────┼─────┤      │     物款收據見92年度核 │
│3   │琪琪小廣告貼紙      │1159張    │      │     退字第278 號偵查卷 │
├──┼──────────┼─────┤      │     第50至54頁；扣押物 │
│4   │買賣條約            │11張      │      │     品目錄表見92年度偵 │
├──┼──────────┼─────┤      │     字第4044號偵查卷卷 │
│5   │消費項目金額表      │15張      │      │     一第185 至192 頁   │
├──┼──────────┼─────┤      │                        │
│6   │業績月報表          │5 張      │      │                        │
├──┼──────────┼─────┤      │                        │
│7   │消費明細單          │9 本      │      │                        │
├──┼──────────┼─────┤      │                        │
│8   │支出證明單          │2 本      │      │                        │
├──┼──────────┼─────┤      │                        │
│9   │履歷表              │1 本      │      │                        │
├──┼──────────┼─────┤      │                        │
│10  │監視電眼            │2 個      │      │                        │
├──┼──────────┼─────┤      │                        │
│11  │監視器分割器        │1 臺      │      │                        │
├──┼──────────┼─────┤      │                        │
│12  │監視電視            │1 臺      │      │                        │
├──┼──────────┼─────┼───┤                        │
│13  │監視電眼            │4 個      │黃建豪│                        │
├──┼──────────┼─────┤      │                        │
│14  │監視器分割器        │1 臺      │      │                        │
├──┼──────────┼─────┤      │                        │
│15  │監視電視            │1 臺      │      │                        │
├──┼──────────┼─────┼───┤                        │
│16  │感應式照明燈        │1 個      │張鐶鑐│                        │
├──┼──────────┼─────┤      │                        │
│17  │簽帳單              │5 張      │      │                        │
├──┼──────────┼─────┤      │                        │
│18  │空白小廣告貼紙      │3 捆      │      │                        │
├──┼──────────┼─────┤      │                        │
│19  │空白小廣告貼紙      │2 盒      │      │                        │
├──┼──────────┼─────┤      │                        │
│20  │每日接聽營業紀錄表  │35張      │      │                        │
├──┼──────────┼─────┤      │                        │
│21  │業績表              │6 張      │      │                        │
├──┼──────────┼─────┤      │                        │
│22  │勞卡班表            │5 張      │      │                        │
├──┼──────────┼─────┤      │                        │
│23  │名柔國際聯誼會貴賓卡│1 張      │      │                        │
│    │卡片                │          │      │                        │
├──┼──────────┼─────┼───┤                        │
│24  │名柔國際聯誼會貴賓卡│64張      │黃建豪│                        │
│    │卡片                │          │      │                        │
├──┼──────────┼─────┼───┤                        │
│25  │名柔國際聯誼會貴賓卡│1 盒      │張鐶鑐│                        │
│    │卡片                │          │      │                        │
├──┼──────────┼─────┼───┤                        │
│26  │外出識別證          │25張      │黃建豪│                        │
├──┼──────────┼─────┤      │                        │
│27  │電子計算機          │1 臺      │      │                        │
├──┼──────────┼─────┼───┤                        │
│28  │諾基亞廠牌行動電話  │5 支（其中│張鐶鑐│                        │
│    │                    │4 支門號分│      │                        │
│    │                    │別為091348│      │                        │
│    │                    │0968、0955│      │                        │
│    │                    │239618、09│      │                        │
│    │                    │00000000、│      │                        │
│    │                    │0000000000│      │                        │
│    │                    │，餘1 支無│      │                        │
│    │                    │門號）    │      │                        │
├──┼──────────┼─────┼───┤                        │
│29  │諾基亞廠牌行動電話  │1 支（門號│黃建豪│                        │
│    │                    │：00000000│      │                        │
│    │                    │11號）    │      │                        │
├──┼──────────┼─────┼───┤                        │
│30  │諾基亞廠牌行動電話  │1 支（門號│江貴鴻│                        │
│    │                    │：00000000│      │                        │
│    │                    │65號）    │      │                        │
├──┼──────────┼─────┼───┤                        │
│31  │宏碁廠牌行動電話    │3 支（其中│張鐶鑐│                        │
│    │                    │1 支門號為│      │                        │
│    │                    │0000000000│      │                        │
│    │                    │，餘2 支無│      │                        │
│    │                    │門號）    │      │                        │
├──┼──────────┼─────┤      │                        │
│32  │幻象廠牌行動電話    │1 支（無門│      │                        │
│    │                    │號）      │      │                        │
├──┼──────────┼─────┤      │                        │
│33  │國際廠牌行動電話    │1 支（門號│      │                        │
│    │                    │：00000000│      │                        │
│    │                    │86號）    │      │                        │
├──┼──────────┼─────┤      │                        │
│34  │阿爾卡特廠牌行動電話│1 支（門號│      │                        │
│    │                    │：00000000│      │                        │
│    │                    │68號）    │      │                        │
├──┼──────────┼─────┼───┤                        │
│35  │阿爾卡特廠牌行動電話│1 支（門號│曹銘煌│                        │
│    │                    │：00000000│      │                        │
│    │                    │47號）    │      │                        │
├──┼──────────┼─────┤      │                        │
│36  │摩托羅拉廠牌行動電話│1 支（無門│      │                        │
│    │                    │號）      │      │                        │
├──┼──────────┼─────┼───┤                        │
│37  │摩托羅拉廠牌行動電話│1 支（門號│林江展│                        │
│    │                    │：00000000│      │                        │
│    │                    │11號）    │      │                        │
├──┼──────────┼─────┼───┤                        │
│38  │摩托羅拉廠牌行動電話│1 支（門號│毛佩玲│                        │
│    │                    │：00000000│      │                        │
│    │                    │43號）    │      │                        │
├──┼──────────┼─────┼───┤                        │
│39  │臺灣大哥大預付卡    │3 張      │張鐶鑐│                        │
├──┼──────────┼─────┤      │                        │
│40  │和信電訊預付卡      │3 張      │      │                        │
├──┼──────────┼─────┼───┤                        │
│41  │桌曆筆記本          │1 本      │黃建豪│                        │
├──┼──────────┼─────┼───┤                        │
│42  │木質橡皮圖章        │1 個      │張鐶鑐│                        │
├──┼──────────┼─────┤      │                        │
│43  │筆記本              │4 本      │      │                        │
├──┼──────────┼─────┼───┤                        │
│44  │簽帳單              │1 張      │黃建豪│                        │
├──┼──────────┼─────┼───┤                        │
│45  │警示燈              │1 個      │張鐶鑐│                        │
├──┼──────────┼─────┼───┤                        │
│46  │現金25,000元        │          │黃建豪│                        │
│    │                    │          │      │                        │
├──┼──────────┼─────┼───┼────────────┤
│47  │球棒                │1 支      │江貴鴻│（1）保管字號：92年度刀 │
│    │                    │          │      │     保管字第10號       │
├──┼──────────┼─────┤      │（2）扣押物品清單見92年 │
│48  │偽裝警棍刀械        │1 支      │      │     度核退字第278 號偵 │
│    │                    │          │      │     查卷第55頁；扣押物 │
│    │                    │          │      │     品目錄表見92年度偵 │
│    │                    │          │      │     字第4044號偵查卷卷 │
│    │                    │          │      │     一第192 頁         │
├──┼──────────┼─────┼───┼────────────┤
│49  │皮包                │2 個      │林江展│（1）保管字號92年度保管 │
│    │                    │          │      │     字第462 號         │
│    │                    │          │      │（2）扣押物品單見92年度 │
│    │                    │          │      │     核退字第278 號偵查 │
│    │                    │          │      │     卷第54頁           │
└──┴──────────┴─────┴───┴────────────┘